【裁判字號】    92,訴,28
【裁判日期】    920307
【裁判案由】    毒品危害防制條例
【裁判全文】
臺灣臺中地方法院刑事判決                        九十二年度訴字第二八號
    公  訴  人  臺灣臺中地方法院檢察署檢察官
    被      告  甲○○
右列被告因違反毒品危害防制條例案件，經檢察官提起公訴（九十一年度毒偵字第三
六二九號）及移
    主  文
甲○○連續施用第一級毒品，處有期徒刑拾月；扣案之海洛因玖包（共驗餘淨重肆點
壹捌公克、包裝重貳點伍貳公克、純質淨重壹點參公克），均沒收銷燬之；扣案之分
裝袋貳包，沒收。又施用第二級毒品，處有期徒刑陸月。扣案之安非他命貳包（含袋
共重貳點柒公克），均沒收銷燬之；扣案之吸食器壹組及分裝袋貳包，均沒收。應執
行有期徒刑壹年參月；扣案之海洛因玖包（共驗餘淨重肆點壹捌公克、包裝重貳點伍
貳公克、純質淨重壹點參公克）、安非他命貳包（含袋共重貳點柒公克），均沒收銷
燬之；扣案之吸食器壹組及分裝袋貳包，均沒收。
    事  實
一、甲○○前曾於民國九十年間因違反毒品危害防制條例案件，經本院以九十年度毒
    聲字第二八八六號裁定送觀察、勒戒後，認無繼續施用毒品之傾向，而由臺灣臺
    中地方法院檢察署檢察官於九十年六月二十七日以九十年度毒偵第三０二九號處
    分不起訴確定。詎甲○○猶不知悔改，復基於施用第一級毒品海洛因之概括犯意
    ，自九十一年九月初某日起至同年十一月十四日上午十一時許止，每二至三日一
    次，在其位於臺中市北屯區五中巷十四之三號之住處或其友人賴秋揚位於臺中市
    西屯區○○街一八巷一號之住處或臺中市各處之車上，以將海洛因置於香煙中點
    火吸食之方式，連續施用第一級毒品海洛因多次。復基於施用第二級毒品安非他
    命之犯意，於九十一年十一月十三日某時，在其友人賴秋揚上開同一住處，以將
    安非他命置於吸食器內燒烤產生煙霧之方式，施用第二級毒品安非他命一次。嗣
    為警於同年月十三日下午九時五十分許，持搜索票至甲○○所承租位於臺中市○
    ○區○○路二段一０九巷口之鐵皮屋內，查獲海洛因九包（共驗餘淨重肆點壹捌
    公克、包裝重貳點伍貳公克、純質淨重壹點參公克）、安非他命二包（含袋共重
    貳點柒公克），以及甲○○所有，供施用安非他命所用之吸食器一組及分裝前揭
    毒品之分裝袋二包，並於同年月十五日凌晨零時十分許，在前揭賴秋揚住處外之
    鐵皮屋內查獲甲○○，且扣得第一級毒品海洛因五包（共驗餘淨重貳玖點伍參公
    克、包裝重陸點貳玖公克、純質淨重壹柒點柒貳公克）、第二級毒品安非他命五
    包（含袋共重壹柒點捌公克）、現金新台幣（下同）七萬九千九百元及分裝袋一
    包。其後經依本院九十一年度毒聲字第三一六一號裁定將甲○○送臺灣臺中看守
    所附設勒戒處所觀察、勒戒後，認有繼續施用毒品之傾向，並經本院以九十一年
    度毒聲字第三四八八號裁定令入戒治處所施以強制戒治。
二、案經臺中市警察局移送臺灣臺中地方法院檢察署檢察官偵查起訴及臺中市警察局
    移送臺灣臺中地方法院檢察署檢察官移送併案審理。
    理  由
一、訊據被告甲○○對於前揭事實均供承不諱，核與證人即被告之妻葉麗淑、被告之
    友人柯玉利於警詢時證述之情節均相符，並有吸食器一組及包裝袋二包扣案足證
    ，而臺中市警察局於九十一年十一月十五日所採集被告之尿液經送鑑驗之結果，
    確呈嗎啡及甲基安非他命之陽性反應，有委託鑑驗尿液代號與真實姓名對照表及
    中山醫學大學附設醫院藥物濫用檢測中心尿液篩檢檢驗報告附卷可資佐證，又扣
    案之海洛因五包，共驗餘淨重貳玖點伍參公克，包裝重陸點貳玖公克，純質淨重
    壹柒點柒貳公克，另海洛因九包，共驗餘淨重肆點壹捌公克，包裝重貳點伍貳公
    克，純質淨重壹點參公克，復有法務部調查局鑑驗通知書存卷足參，是足見被告
    上開自白，核與事實相符。被告前曾因違反毒品危害防制條例案件，經本院以九
    十年度毒聲字第二八八六號裁定送觀察、勒戒後，認無繼續施用毒品之傾向，而
    由臺灣臺中地方法院檢察署檢察官於九十年六月二十七日以九十年度毒偵第三０
    二九號處分不起訴確定；其後本件施用毒品部分，經依本院九十一年度毒聲字第
    三一六一號裁定送臺灣臺中看守所附設勒戒處所觀察、勒戒後，認有繼續施用毒
    品之傾向，並經本院以九十一年度毒聲字第三四八八號裁定令入戒治處所施以強
    制戒治，有臺灣臺中地方法院檢察署刑案資料查註紀錄表、本院刑事裁定及臺灣
    臺中看守所附設勒戒處所九十一年十二月三日中所正衛字第０九一０００三七三
    二號函附之有無繼續施用毒品傾向證明書在卷足憑，是被告本次再連續施用第一
    級、施用第二級毒品之犯行，應屬二犯。本件事證已臻明確，被告之犯行，堪予
    認定。
二、核被告甲○○所為，分別係犯毒品危害防制條例第十條第一項之施用第一級毒品
    罪及同條第二項之施用第二級毒品罪。被告施用第一級毒品海洛因及第二級毒品
    安非他命前後分別持有第一級、第二級毒品之低度行為，應分別為其施用第一級
    、第二級毒品之高度行為所吸收，均不另論罪。又被告先後多次施用第一級毒品
    之犯行，時間緊接，所犯構成要件相同，顯係基於概括之犯意反覆為之，屬連續
    犯，應論以一罪，並依法加重其刑。被告所犯上開二罪間，犯意各別，行為互殊
    ，犯罪構成要件不同，應分論併罰。至公訴人雖未敘及被告於九十一年十一月十
    四日上午十一時許施用第一級毒品一次及移送併案審理部分（九十二年度毒偵字
    第七三號）之犯行，惟該部分既與已起訴部分之事實有連續犯之裁判上一罪關係
    ，應為起訴效力所及，本院自應併予審究。爰審酌被告施用毒品業經不起訴處分
    確定，竟猶施用毒品不輟，情節非輕，惟念及施用毒品係戕害其自己身心之行為
    ，且其犯罪後業已坦承事實不諱等一切情狀，分別量處如主文所示之刑，並依法
    定其應執行之刑，以示懲儆。扣案之海洛因九包（共驗餘淨重肆點壹捌公克、包
    裝重貳點伍貳公克、純質淨重壹點參公克）及安非他命二包（含袋共重貳點柒公
    克），均屬毒品，爰依同條例第十八條第一項前段之規定，均沒收銷燬之。扣案
    之吸食器一組及包裝袋二包，均係被告所有，且供施用上開安非他命及海洛因所
    用之物，業據被告於警詢時供承在卷，復核與證人葉麗淑及柯玉利於警詢時證述
    之情節相符，爰依刑法第三十八條第一項第二款之規定宣告沒收。至其餘扣案之
    第一級毒品海洛因五包（共驗餘淨重貳玖點伍參公克、包裝重陸點貳玖公克、純
    質淨重壹柒點柒貳公克）、第二級毒品安非他命五包（含袋共重壹柒點捌公克）
    、現金七萬九千九百元及分裝袋一包等物部分，其中海洛因及安非他命雖均屬違
    禁物，然被告於本院審理時既否認係供其本身施用之毒品，亦即可能係屬被告單
    純持有或販賣而持有之毒品，且前揭毒品究否係被告另涉販賣毒品部分之佐證，
    現由臺灣臺中地方法院檢察署以九十一年度偵字第二二三三二號偵查中；又現金
    七萬九千九百元及包裝袋一包，亦無證據證明係供被告前揭施用毒品所用之物，
    是均與本件被告施用毒品之犯行無涉，依從刑附屬於主刑之原則，故不予宣告沒
    收銷燬，應由公訴人另行依法處理，附此敘明。
三、公訴意旨另以：被告復自九十一年九月初某日起至同年十一月十二日止，在不詳
    處所，以不詳方式連續施用第二級毒品安非他命多次。因認被告尚涉有連續施用
    第二級毒品安非他命之犯行云云。公訴人認被告另犯上開罪嫌，無非係以上開事
    實，業據被告供承在卷，並有委託鑑驗尿液代號與真實姓名對照表及中山醫學大
    學附設醫院藥物濫用檢測中心尿液篩檢檢驗報告附卷可佐，為其論據。惟查，被
    告既於本院審理中堅詞否認上情，且前揭篩檢檢驗報告亦僅足證明被告確曾於九
    十一年十一月十三日，在臺中市○○區○○街一八巷一號施用安非他命一次，尚
    無法認定被告另有於上開時、地，連續施用毒品安非他命多次之犯行，此外復查
    無其他積極證據足資認定被告另有公訴人所指之上開犯行，原應為無罪之諭知，
    惟公訴人認此部分與上開有罪部分之事實，有連續犯之裁判上一罪關係，爰不另
    為無罪之諭知，附此敘明。
據上論斷，應依刑事訴訟法第二百九十九條第一項前段，毒品危害防制條例第十條第
一項、第二項、第二十條第三項、第十八條第一項前段，刑法第十一條前段、第五十
六條、第五十一條第五款、第三十八條第一項第二款，判決如主文。
中      華      民      國      九十二      年      三     月    七     日
                                臺灣臺中地方法院刑事第二庭
                                        法  官  許  惠  瑜
右正本證明與原本無異。
如不服本判決，應於判決送達後十日內向本院提出上訴狀，上訴於臺灣高等法院臺中
分院（須附繕本）。
                                        書記官
中      華      民      國      九十二      年      三     月    十     日
附錄法條：
毒品危害防制條例第十條
施用第一級毒品者，處六月以上五年以下有期徒刑。
施用第二級毒品者，處三年以下有期徒刑。


司法院資訊處製作；財團法人民間司法改革基金會備份。
